【裁判字號】    85,台上,4362
【裁判日期】    850912
【裁判案由】    偽造文書等罪
【裁判全文】
最高法院刑事判決                              八十五年度台上字第四三六二號
    上訴人  甲○○
右上訴人因偽造文書等罪案件，不服台灣高等法院高雄分院中華民國八十四年十一月
十四日第二審判決（八十四年度上訴字第二三四六號，起訴案號：台灣高雄地方法院
檢察署八十四年度偵字第一一二八五號），提起上訴，本院判決如左：
    主  文
原判決關於偽造文書部分撤銷，發回台灣高等法院高雄分院。
其他上訴駁回。
    理  由
本件理由分二部分說明之：
一關於偽造文書部分：
本件原判決認定上訴人甲○○於民國八十四年四月中旬某日，在原判決附表所示之支
票背面、偽造郭建成之署押作為背書後，在高雄市○○路「寒舍咖啡館」交付其妻林
美月，供作生活費用。惟屆期該支票竟遭退票，不獲兌現，足生損害於郭建成等情。
因而撤銷第一審此部分判決，改判仍論處上訴人行使偽造私文書罪刑，固非無見。然
查原判決事實記載：上訴人「於八十四年四月中旬某日，在如附表（指原判決附表）
所示支票背面偽造郭建成之署押背書後，在高雄市○○路寒舍咖啡館交付其妻林美月
，供作生活費用」等語。但原判決並無所謂之附表，則該支票係何人簽發﹖及其支票
號碼、付款銀行、發票日、金額等，均無從明瞭，已有不合；且原判決主文諭知：「
如附表（指原判決附表）所示支票背面之（偽造）『郭建成』署押沒收」，亦失諸依
據，於法自屬有違。次查上訴人自稱其交付林美月之前開支票，係案外人陳國為簽發
後給與云云（見原審卷第三十五頁），其實情如何，與上訴人有無尚牽連犯其他罪名
攸關，自有傳訊陳國為查明之必要，且陳國為係居住於高雄市○○○路二二六號有其
退票理由單在卷可稽（見偵查卷第十三頁），亦非無從傳訊，原審竟不予傳訊調查明
白，遽行判決，尚有未盡職權調查之能事。上訴意旨，指摘原判決此部分不當，非無
理由，應認有撤銷發回更審之原因。
二關於詐欺取財部分：
按刑事訴訟法第三百七十六條所列各罪之案件，經第二審判決者，不得上訴於第三審
法院，法有明文。本件上訴人詐欺取財部分，原審係依刑法第三百三十九條第一項論
處罪刑，核屬刑事訴訟法第三百七十六條第四款之案件，依前開說明，既經第二審判
決，自不得上訴於第三審法院，上訴人竟對此部分一併提起上訴，顯為法所不許，應
予駁回。
據上論結，應依刑事訴訟法第三百九十七條、第四百零一條、第三百九十五條前段，
判決如主文。
中      華      民      國    八十五    年      九      月     十二     日
                              最高法院刑事第六庭
                                  審判長法官  董  明  霈
                                        法官  丁  錦  清
                                        法官  楊  商  江
                                        法官  賴  忠  星
                                        法官  林  茂  雄
      右正本證明與原本無異
                                              書  記  官
中      華      民      國    八十五    年      九      月     十九     日


司法院資訊處製作；財團法人民間司法改革基金會備份。
